【裁判字號】    92,訴,1216
【裁判日期】    920930
【裁判案由】    清償債務
【裁判全文】
臺灣桃園地方法院民事判決  九十二年度訴字第一二一六號
    原      告  台灣中小企業銀行股份有限公司
    法定代理人  甲○○
    訴訟代理人  丙○○
    被      告  乙○○
右當事人間請求清償債務事件，本院於民國九十二年九月十八日辯論終結，判決如左
：
    主    文
被告應給付原告新臺幣貳拾萬柒仟捌佰拾伍元，並自民國九十二年六月二十一日起
至清償日止，按年息百分之十四點五四五計算之遲延利息。
被告應給付原告新臺幣萬仟佰拾貳元，並自民國九十二年三月十八日起至清
償日止，按年息百分之十五計算之遲延利息。
被告應給付原告新臺幣拾萬仟柒佰捌拾伍元，其中新臺幣貳拾玖萬玖仟柒佰玖拾
玖元部分，自民國九十二年五月二日起至清償日止，按年息百分之十五計算之利息，
並自民國九十二年六月二日起至清償日止，逾期在六個月以內者，按上開利率百分之
十，超過六個月以上者，按上開利率百分之二十計付違約金。
訴訟費用由被告負擔。
    事    實
甲、原告方面：
一、聲明：如主文所示。
二、陳述：
（一）被告乙○○於民國九十一年九月十二日向原告申請金來轉現金卡融資貸款，以
      新臺幣（下同）二十萬元為最高借款限度，約定借款期間自九十一年九月二十
      日起至九十二年九月二十日止，被告以活期儲蓄存款第0000000000
      0號帳戶陸續向原告借款，並約定利息按年利率百分之十四點九計付，於每月
      二十日結算一次並滾入原本，嗣後原告基本放款利率調整時，自調整日起改按
      原告基本放款利率加年利率百分之六點八零二計付（本件原告得請求被告一次
      清償之利率為年利率百分之十四點五四五），另被告如未依約清償本金時，本
      件借款債務視為全部到期，詎被告自九十二年六月二十一日起即未依約履行，
      被告共積欠原告二十萬七千八百三十五元未償，依約本項借款債務視為全部到
      期。
（二）被告於九十一年十一月十二日向原告申請卡友樂透貸融資貸款，嗣於同年十一
      月十八日被告向原告借款十萬元，借款期間自九十一年十一月十八日起至九十
      二年五月十八日止，約定自借款日起，每一個月為一期，按期平均攤還，每期
      攤還金額為一萬六千六百六十七元，第一期攤還日為九十一年十二月十八日，
      另雙方約定被告未依約定按期繳款，借款到期或借款視為全部到期未立即償還
      時，按年息百分之十五計付遲延利息，又被告如未依約清償本金時，則本項借
      款視為全部到期，詎被告自九十二年三月十八日起即未依約繳納本金及利息，
      被告尚積欠原告三萬三千三百三十二元未償，依約本件借款債務亦視為全部到
      期。
（三）被告於八十六年六月十二日向原告申請國際信用卡，於同年六月十二日原告核
      與被告簽帳消費額度為二十萬元之ＶＩＳＡ信用卡一張，卡號為四九○七─二
      三○○─○四二四─二一一○號，於八十七年八月十日被告申請將信用額度調
      高為三十萬元，並經原告核准在案，雙方約定被告應於原告所訂繳款截止日前
      ，自行至原告各營業單位繳納或存入指定帳戶備扣，如被告所繳納之款項未繳
      足全額，其差額逾百元以上，則視同使用循環信用方式繳付，原告並同意被告
      以循環信用方式扣繳最低繳款額，若逾繳款截止日，則其逾期部分自出帳單日
      起至清償日止，按日息萬分之五計收循環信用利息（本件原告願將利率減縮為
      年息百分之十五請求），並依上開約定利率，逾期在六個月以內者，加收百分
      之十之違約金，逾期在六個月以上者，加收百分之二十之違約金，又被告如行
      蹤不明、遲延付款、異常消費或信用貶落時，原告得逕予停止被告使用卡片。
      詎被告自九十二年五月二日起即未依約繳款，原告依約終止上開信用卡使用契
      約，被告尚積欠原告信用卡消費未償之本金二十九萬九千七百九十九元、利息
      三千六百二十四元及違約金三百六十二元。
（四）綜上所述，原告基於消費借貸及信用卡使用契約之法律關係，請求被告分別給
      付如聲明所示之借款金額、利息及違約金。
三、證據：提出金來轉現金卡申請書暨現金卡融資契約書影本一份、交易查詢單二份
    、交易明細表五張、卡友樂透貸申請書暨小額信用貸款約定書影本一份、放款轉
    帳支出傳票影本一份、轉帳收入傳票影本二份、原告總行函文影本一份、信用功
    能卡片申請書暨約定條款影本一份、信用功能卡片信用額度調整申請書影本一份
    、信用卡消費交易明細表一份、戶籍謄本一份、活期存款客戶異動資料六張為證
    。
乙、被告方面：
    被告未於言詞辯論期日到場，亦未提出書狀作何聲明或陳述。
    理    由
甲、程序方面：
    本件被告未於言詞辯論期日到場，核無民事訴訟法第三百八十六條所列各款情形
    ，爰依原告之聲請，由其一造辯論而為判決。
乙、得心證之理由：
一、本件原告起訴主張（一）被告乙○○於九十一年九月十二日向原告申請金來轉現
    金卡融資貸款，借款期間自九十一年九月二十日起至九十二年九月二十日止，被
    告以活期儲蓄存款第00000000000號帳戶陸續向原告借款，並約定利
    息按年利率百分之十四點九計付，於每月二十日結算一次並滾入原本，嗣後原告
    基本放款利率調整時，自調整日起改按原告基本放款利率加年利率百分之六點八
    零二計付（本件原告得請求被告一次清償之利率為年利率百分之十四點五四五）
    ，另被告如未依約清償本金時，本件借款債務視為全部到期，詎被告自九十二年
    六月二十一日起即未依約履行止，被告共積欠原告二十萬七千八百三十五元未償
    ，依約本項借款債務視為全部到期。（二）被告於九十一年十一月十二日向原告
    申請卡友樂透貸，並於同年十一月十八日向原告借款十萬元，借款期間自九十一
    年十一月十八日起至九十二年五月十八日止，約定自借款日起，每一個月為一期
    ，按期平均攤還，每期攤還金額為一萬六千六百六十七元，第一期攤還日為九十
    一年十二月十八日，另被告未依約定按期繳款，借款到期或借款視為全部到期未
    立即償還時，按年息百分之十五計付遲延利息，又被告如未依約清償本金時，則
    本項借款視為全部到期，詎被告自九十二年三月十八日起即未依約繳納本金及利
    息，被告尚積欠原告三萬三千三百三十二元未償，依約本件借款債務亦視為全部
    到期。（三）被告於八十六年六月十二日向原告申請國際信用卡，於同年六月十
    二日原告核與被告簽帳消費額度為二十萬元之ＶＩＳＡ信用卡一張，卡號為四九
    ○七─二三○○─○四二四─二一一○號，於八十七年八月十日被告申請將信用
    額度調整為三十萬元，並經原告核准在案，雙方約定被告應於原告所訂繳款截止
    日前，自行至原告各營業單位繳納或存入指定帳戶備扣，如被告所繳納之款項未
    繳足全額，其差額逾百元以上，則視同使用循環信用方式繳付，原告並同意被告
    以循環信用方式扣繳最低繳款額，若逾繳款截止日，則其逾期部分自出帳單日起
    至清償日止，按日息萬分之五計收循環信用利息（本件原告願將利率減縮為年息
    百分之十五請求），並依上開約定利率，逾期在六個月以內者，加收百分之十之
    違約金，逾期在六個月以上者，加收百分之二十之違約金，又被告如行蹤不明、
    遲延付款、異常消費或信用貶落時，原告得逕予停止被告使用卡片。詎被告自九
    十二年五月二日起即未依約繳款，原告依約終止上開信用卡使用契約，被告尚積
    欠原告信用卡消費未償之本金二十九萬九千七百九十九元、利息三千六百二十四
    元及違約金三百六十二元之事實，業據其提出金來轉現金卡申請書暨現金卡融資
    契約書影本一份、交易查詢單二份、交易明細表五張、卡友樂透貸申請書暨小額
    信用貸款約定書影本一份、放款轉帳支出傳票影本一份、轉帳收入傳票影本二份
    、原告總行函文影本一份、信用功能卡片申請書暨約定條款影本一份、信用功能
    卡片信用額度調整申請書影本一份、信用卡消費交易明細表一份、活期存款客戶
    異動資料六張為證；而被告已於相當時期受合法通知，既不於言詞辯論期日到場
    爭執，復未提出準備書狀以供本院參酌，自堪信原告之主張為真實。
二、從而，原告依消費借貸及信用卡使用契約之法律關係請求（一）被告應給付原告
    二十萬七千八百三十五元，及自九十二年六月二十一日起至清償日止，按年息百
    分之十四點五四五計算之遲延利息；（二）被告應給付原告三萬三千三百三十二
    元，及自九十二年三月十八日起至清償日止，按年息百分之十五計算之遲延利息
    ；（三）被告應給付原告三十萬三千七百八十五元，其中二十九萬九千七百九十
    九元部分，自九十二年五月二日起至清償日止，按年息百分之十五計算之利息，
    並自九十二年六月二日起至清償日止，逾期在六個月以內者，按上開利率百分之
    十，超過六個月以上者，按上開利率百分之二十計付違約金，為有理由，應予准
    許。
三、據上論結，本件原告之訴為有理由，依民事訴訟法第三百八十五條第一項前段、
    第七十八條，判決如主文。
中      華      民      國    九十二    年      九      月     三十     日
                                臺灣桃園地方法院民事第一庭
~B審判長法官  郭琇玲
~B      法官  劉志卿
~B      法官  林哲賢
右為正本係照原本作成
如對本判決上訴，須於判決送達後廿日內向本院提出上訴狀
中      華      民      國    九十二    年      九      月     三十     日
~B法院書記官  陳淑芬


司法院資訊處製作；財團法人民間司法改革基金會備份。
